【裁判字號】    97,交聲,959
【裁判日期】    970926
【裁判案由】    違反道路交通管理處罰條例聲明異議
【裁判全文】
臺灣士林地方法院交通事件裁定         97年度交聲字第959號
原處分機關  臺北市交通事件裁決所
異  議  人
即受處分人  甲○○
上列受處分人因違反道路交通管理處罰條例案件，對於臺北市交
通事件裁決所97年7 月30日所為之處分 (原處分案號：北市裁申
字第裁22-1AD253460號) 聲明異議，本院裁定如下：
    主  文
異議駁回。
    理  由
一、按汽車停車時，在設有禁止停車標誌、標線之處所不得停車
    ，道路交通安全規則第112 條第1 項第4 款定有明文；又汽
    車駕駛人在設有禁止停車標誌、標線之處所停車者，處新臺
    幣（下同）600 元以上1,200 元以下罰鍰，道路交通管理處
    罰條例第56條第1 項第4 款亦有明文。
二、原處分意旨略以：異議人即受處分人甲○○（下稱異議人）
    所有之車號BEI-753 號重型機車，於民國97年6 月20日15時
    50分許，在臺北市○○路處，經臺北市停車管理處人員逕行
    舉發有「在設有禁止停車標誌之處所停車」之違規行為，爰
    依道路交通管理處罰條例第56條第1 項第4 款，處罰鍰6 百
    元等語。
三、聲明異議意旨略以：案發當日異議人將機車停放之處並無禁
    止機車停車，僅有汽車禁停警告標誌；且該處多年來一直有
    停車之事實並無任何警示，異議人一直與他人停放該處並無
    問題，為此甚感不服云云。
四、經查，本件異議人所有之車號BEI-753 號重型機車，於前開
    時、地，經臺北市停車管理處人員逕行舉發有「在設有禁止
    停車標誌之處所停車」違規行為等情，有舉發違反道路交通
    管理事件通知單1 紙及採證照片1 幀在卷可查。異議人雖仍
    以前詞置辯。然查，異議人停放機車之處所為人行道，其旁
    繪有禁止停車之紅色實線，並設有騎樓、人行道禁止停車警
    示標誌等，有臺北市停車管理工程處97年9 月8 日北市停管
    字第09735223100 號函所附之本件採證照片及載有「騎樓、
    人行道禁止停車」之告示牌照片各1 張在卷可佐，足認異議
    人之上開機車所停放之位置確為人行道，且屬設置設有「騎
    樓、人行道禁止停車」告示牌之處所。再人行道為專供行人
    通行之騎樓、走廊，及劃設供行人行走之地面道路，與人行
    天橋及人行地下道，此觀道路交通管理處罰條例第3 條第3
    款之規定即明。異議人為駕車上路之用路人，就上開人行道
    之定義當無不知之理，是其將車停在人行道時，自應特別注
    意周遭有無禁止停車之標誌，以保持人行道上行人用路之暢
    通，不得任意無視禁止標誌而停放車輛。縱異議人所辯稱之
    多年來與他人一直有習慣性停車等情屬實，亦不得藉此為由
    據為免責之依據。
五、綜上所述，異議人所有之上開機車，確有於前揭時、地，於
    禁止停車處所停車之違規行為，從而，原處分機關依前揭道
    路交通管理處罰條例第56條第1 項第4 款，裁罰異議人600
    元，核無違誤，本件異議為無理由，應予駁回。
據上論斷，應依道路交通案件處理辦法第19條，裁定如主文。
中    華    民    國    97    年    9     月    26    日
                  交通法庭法  官  莊明達
以上正本證明與原本無異。
如不服本裁定應於送達後5日內向本院提出抗告狀。
                          書記官  陳慧中
中    華    民    國    97    年    9     月    26    日


司法院資訊處製作；財團法人民間司法改革基金會備份。
